# 油品业务全额法和净额法的问题

提问人：shangmaocheng 时间：2021-09-28 21:21:31
陈版主，您好，请教下，在下列背景下，是全额法还是净额法确认收入更合理?
背景：某A公司拟ipo（港股）基于平台中积累的渔船资源以及渔船位置的大数据分析，通过海上运油船，为海上捕捞渔船提供加油服务，帮助渔船减少回程加油的时间和油耗，增加海上作业时间，提高鱼货捕捞量。基于平台上渔船客户或者燃油经销商他们的零散和批发需求，在线上下单，A集中这些采购需求，向上游油品供应商以较为优惠的价格集中购置大批量的燃油，再销售给下游客户，下游客户通常先支付约30%左右的预付定金，然后按照分批带款提油的模式。即采购和销售基本可对应，上下游分别和A签订合同，并和供应商约定风险转移时间为提油时间，A公司不提油，由客户自行前往供应商油库提油，且其在 15 天以内完成销售。由于油品有管制价格，A公司一般略微加价销售给下游客户。

回答人：chenyiwei
由于客户先下单，本企业再向上游供应商下单，本企业不“囤货”，不承担油品的滞销积压风险以及公允价值变动风险等，其卖点是大宗采购的低价优惠和与用户需求的精准匹配，因此建议采用净额法确认收入和成本。